【裁判字號】    90,上易,906
【裁判日期】    900411
【裁判案由】    傷害等
【裁判全文】
臺灣高等法院高雄分院刑事判決                      九十年度上易字第九六號
    上 訴 人  台灣高雄地方法院檢察署檢察官
    被    告  乙○○
              戊○○
              丙○○
    共同選任
    辯 護 人  溫三郎
右上訴人因被告等傷害等案件，不服臺灣高雄地方法院八十九年度易字第五一二四號
中華民國九十年四月十一日第一審判決（起訴案號：臺灣高雄地方法院檢察署八十九
年度偵字第五四六八號），提起上訴，本院判決如左：
      主  文
原判決關於乙○○、戊○○、丙○○傷害部分撤銷。
乙○○、戊○○、丙○○共同傷害人之身體，各處罰金參仟元，如易服勞役均以參佰
元折算一日。
其他上訴駁回。
     事  實
一、乙○○於民國八十八年十二月一日下午四時十分許，駕駛車牌號碼ＭＳ─七四五
    六號自用小客車，附載戊○○及丙○○由國道中山高速甲路下楠梓交流道時，因
    不滿丁○○所駕駛之ＡＩ─二九三號曳引車對其亂鳴喇叭，乙○○等三人乃趁丁○○在高雄市○○區○○路與鳳陽路口停車等候綠燈時，將其攔下質問，因而發
    生爭執，乙○○等三人竟共同基於傷害之犯意聯絡，先由乙○○跳上丁○○之曳
    引車動手毆打丁○○頭部，丁○○見狀即持車內柺杖鎖下車還擊，並打到乙○○
    之頭部，在旁之戊○○及丙○○見乙○○受傷，乃由丙○○自背後抱住丁○○，
    並將之摔倒在地後，乙○○與丙○○即共同以腳踹擊丁○○，戊○○則撿拾木椅
    猛擊丁○○背部，致丁○○受有右肩頭部、右腰撞傷及擦傷之傷害。
二、案經丁○○訴由高雄市政府警察局楠梓分局移送台灣高雄地方法院檢察署檢察官
    偵查起訴。
     理  由
壹、撤銷改判部分：
一、訊據被告乙○○、戊○○、丙○○三人均矢口否認有前述共同傷害告訴人丁○○
    之犯行，被告乙○○辯稱：案發當日在高速甲路交流道，我駕駛之自用小客車與
    告訴人曳引車發生擦撞，我有趁告訴人等紅綠燈時攔下告訴人欲與之理論，未料
    告訴人即拿柺杖鎖打我之頭部，致我頭部受傷流血，我並未出手毆打告訴人云云
    ，被告戊○○辯稱：案發當日我在場，是告訴人拿柺杖鎖打乙○○頭部，我亦未
    毆打告訴人云云，被告丙○○則辯稱：案發當日係告訴人拿柺杖鎖打乙○○頭部
    ，乙○○頭部流血我將其送醫，我亦未毆打告訴人云云。惟查前述事實，業據告
    訴人丁○○於另案（即本院八十九年度上易字第一Ｏ一六號）警訊時指稱：「（
    當時情形如何？是何原因發生肢體衝突？）‧‧‧直到我行駛至鳳楠路與鳳陽路
    口時，該部小客車即已擋在我前面，用手指著我要我停車，此時有三名男子下車
    ，有一名走至我的駕駛座旁揮拳要打我，我一閃，他（指被告乙○○）並沒有打
    到我，‧‧‧，隨後他又到附近拿一支木頭向我而來，我見狀便拿起我車內之柺
    杖鎖要防衛，結果不小心沒有打到他手持的木頭，卻打到他的頭‧‧‧」「（你
    身體有無受傷？被何人？持何凶器所傷？）有，我身體遭到現場車內三名男子毆
    打，我背後及肚子是由乙○○所傷，而另一名叫丙○○的男子捉住我，和乙○○
    打我的肚子，另一名叫戊○○的男子拿椅子打傷我的頸部」等語，甚為詳盡，核
    與在場之證人朱秋枝於警訊時所證稱：「（能否將經過情形敘述詳細？）‧‧‧
    我和我先生駕駛營業引車與乙○○所駕駛之小客車在高速甲路下楠梓交流匝道時
    因超車問題發生爭執而下車爭論，進而發生打架」「‧‧‧我是看對方三人其中
    一人拿椅子要打我先生‧‧」等語相符（見八十八年十二月一日警訊筆錄）；雖
    告訴人於告訴狀另指稱：「‧‧‧被告戊○○及丙○○眼見被告乙○○頭部受傷
    ，即衝上前由被告戊○○以雙手由背後抱住告訴人，並奮力將告訴人摔倒在地‧
    ‧‧被告丙○○則於現場撿拾廢棄不用之木椅重擊告訴人之背部‧‧‧」等語，
    與上述其於警訊與證人朱秋枝於原審審理時指認係被告戊○○撿拾木椅重擊告訴
    人之背，被告丙○○自後抱住告訴人等情，略有不符，惟查告訴人與被告等三人
    素不相識，因此對被告等之姓名與長相於事隔一年之後記憶稍有不符，亦屬常情
    ；然證人朱邱枝於原審已確實證明戊○○及丙○○二人分別以木椅重擊告訴人及
    自後抱住告訴人，所述與告訴人於警訊之說法相符，且告訴人也確實受有上開之
    傷害，此亦有建仁醫院之診斷證明書附卷可証，自難以告訴人於事隔一年之後記
    憶有誤，即謂其指訴不實，況被告等三人亦不否認係因告訴人超車而心生不悅，
    遂於交流道下攔下告訴人欲理論等事實，以被告等三人均係男子，豈有可能任憑
    告訴人夫妻二人打傷被告乙○○，而不加以還手之理，被告等所辯其等並無打人
    云云，顯不足採，事證明確，被告乙○○、戊○○、丙○○之犯行均堪認定。
二、核被告乙○○、戊○○、丙○○三人所為，均係犯刑法第二百七十七條第一項之
    傷害罪，被告乙○○、戊○○、丙○○就上述犯行，有犯意聯絡及行為分擔，皆
    為共同正犯。
三、原審疏未詳察，遽為被告乙○○、戊○○、丙○○被訴傷害部分無罪之諭知，尚
    有未合，甲訴人上訴意旨，指摘原判決此部分不當，為有理由，應由本院將原判
    決關於被告乙○○、戊○○、丙○○傷害部分均予撤銷改判，審酌被告等犯罪動
    機、手段、目的及告訴人之傷勢不重等一切情狀，各量處罰金三千元，並均諭知
    易服勞役之折算標準。
貳、上訴駁回部分：
一、甲訴意旨另以：被告乙○○於前述時、地，跳上告訴人丁○○之曳引之車動手毆
    打告訴人頭部後，仍心有未甘，竟另行基於毀損之故意，至附近之保養廠撿拾木
    塊敲擊告訴人丁○○曳引車之右後視鏡及車頭面板，致右後視鏡及車頭面板嚴重
    毀損不堪使用，致生損害於告訴人丁○○，因認被告乙○○另涉有刑法第三百五
    十四條之毀損罪嫌云云。
二、本件甲訴人認為被告乙○○犯有前述毀損之犯行，係以告訴人丁○○之指訴及卷
    附之估價單及送貨單各一紙為主要論據，經訊據被告乙○○矢口否認於有於右揭
    時、地毀損告訴人曳引車之右後視鏡及車頭面板之犯行。
三、經查告訴人雖一再指訴被告乙○○有毀損其曳引車之右後視鏡及車頭面，然並無
    法提出其車損之照片，且在場之證人朱秋枝於警訊時亦未提及其曳引車之右後視
    鏡及車頭面板有被毀損之事實，經原審傳喚證人龔獻廷到庭結證稱：我無法確定
    告訴人車子係如何受損，且無法判斷該傷痕係新的抑或舊的傷痕等語（見原審卷
    第四十五頁），是證人之證詞僅能證明告訴人車子確有受損且經證人評估修理費
    用，惟不足以認定係被告乙○○所為，是其證言亦不能作為被告乙○○有毀損之
    證據，此外，復查無其他積極證據足認被告乙○○有甲訴人所指毀損犯行，要屬
    不能證明被告乙○○此部分犯罪。
四、原審因而為被告乙○○被訴毀損部分無罪之判決，經核無不合，甲訴人上訴意旨
    ，仍執陳詞，指摘原判決此部分不當，並無理由，應予駁回 。
據上論結，應依刑事訴訟法第三百三六十八條、第三百六十九條第一項前段、第三百
六十四條、第二百九十九條第一項前段、刑法第二十八條、第二百七十七條第一項、
第四十二條第二項、罰金罰鍰提高標準條例第一條前段、第二條，判決如主文。
本案經檢察官沈紹嘉到庭執行職務。
中      華      民      國    九十      年      八      月      九      日
                                      臺灣高等法院高雄分院刑事第七庭
                                          審判長法官
                                                法官
                                                法官
不得上訴
附錄：本判決論罪科刑法條：
刑法第二百七十七條第一項


司法院資訊處製作；財團法人民間司法改革基金會備份。
